【裁判字號】    90,上易,156
【裁判日期】    900227
【裁判案由】    竊盜
【裁判全文】
臺灣高等法院臺南分院刑事判決                 九十年度上易字第一五六號  Ｃ
      上  訴  人
      即  被  告  甲  ○  ○
右上訴人因竊盜案件，不服臺灣嘉義地方法院八十九年度易字第九九○號中華民國八
十九年十一月三十日第一審判決（起訴案號：臺灣嘉義地方法院檢察署八十九年度偵
字第五七一○號），提起上訴，本院判決如左：
      主      文
上訴駁回。
      事      實
一、甲○○曾犯多次竊盜罪，最後一次於民國八十五年三月十二日，經本院判處有期
    徒刑五月確定，於八十五年十月二十一日執行完畢。詎仍不知悔改，復於八十九
    年九月二十三日上午十時五十分許，在嘉義市○○路嘉義縣公共汽車站內，趁乙
    ○○疏未注意之際，竟意圖為自己不法之所有，以扒竊之方法竊取乙○○所有置
    放於外褲後右口袋內之現金新台幣（下同）一萬四千七百元，得手後正欲離去之
    際，為乙○○發覺報警當場查獲。
二、案經嘉義市警察局第一分局報請台灣嘉義地方法院檢察署檢察官偵查起訴。
      理      由
一、訊據上訴人即被告甲○○固坦承有於右揭時、地拿取被害人乙○○所有之一萬四
    千七百元之事實，惟矢口否認有何竊盜犯行，辯稱：該一萬四千七百元係伊在地
    上撿到的云云。
二、然查右揭事實，業據被告於警訊、偵查中自白不諱，核與被害人乙○○於警訊中
    指述：「‧‧‧突然有一個人靠近我撞了一下，然後我感覺褲子後右口袋有遭人
    抽動，於是轉頭發現一位不知名男士馬上離開，我發現我口袋內的金錢不見，馬
    上追上前‧‧‧」（見警卷第四頁背面）之失竊情節相符，又有被害報告、保管
    書各乙紙附卷可稽，況被告於警訊中自承：「（問：你為何要扒竊他人財物？）
    因為我欠人家錢，沒有錢還」等語（見警卷第三頁正面），足見該一萬四千七百
    元確係被告趁被害人乙○○疏未注意之際所竊取無疑；被告所辯係自地上撿到一
    節，要係卸責之詞，殊不足採。綜上所述，本件事證明確，被告犯行堪以認定。
三、按刑法第三百二十一條第一項第六款之加重竊盜罪，係因犯罪場所而設之加重處
    罰規定，車站或埠頭為供旅客上下或聚集之地，當以車船停靠旅客上下停留及必
    經之地為限，最高法院著有六十二年台上字第三五三九號判例足參，本案被告甲
    ○○在嘉義市○○路嘉義縣公共汽車站內竊盜，當係在旅客上下車停留旅客必經
    之地無訛，核被告所為，係犯刑法第三百二十一條第一項第六款之加重竊盜罪。
    查被告八十五年間因犯竊盜罪，經原審判處有期徒刑五月確定，於八十五年十月
    二十一日執行完畢，此有台灣高等法院被告全國前案紀錄表、台灣嘉義地方法院
    檢察署刑案資料查註紀錄表各乙份在卷可憑，其於五年以內再犯本件有期徒刑以
    上之罪，為累犯，應依刑法第四十七條之規定，加重其刑。
四、原審適用刑法第三百二十一條第一項第六款、第四十七條，審酌被告犯罪動機、
    目的、手段、品行、智識程度、竊取被害人財產所生之危害及犯罪後態度等一切
    情狀，量處有期徒刑壹年。核其認事用法，均無不當，量刑亦稱妥適。被告上訴
    意旨，猶執前詞，否認犯罪，為無理由，應予駁回。
五、據上論斷，應依刑事訴訟法第三百六十八條，判決如主文。
本案經檢察官蘇南桓到庭執行職務。
中    華    民    國      九十      年      二      月     二十七       日
                                  臺灣高等法院臺南分院刑事第二庭
                                      審判長法官  游    明    仁
                                            法官  陳    清    溪
                                            法官  蘇    重    信
右正本證明與原本無異。
不得上訴。
                                      法院書記官  李    珍    鳳
中    華    民    國      九十      年      三      月     一    日
附錄法條：
刑法第三百二十一條：
犯竊盜罪而有左列情形之一者，處六月以上五年以下有期徒刑：
一、於夜間侵入住宅或有人居住之建築物、船艦，或隱匿其內而犯之者。
二、毀越門扇、牆垣或其他安全設備而犯之者。
三、攜帶兇器而犯之者。
四、結夥三人以上而犯之者。
五、乘火災、水災或其他災害之際而犯之者。
六、在車站或埠頭而犯之者。
前項之未遂犯罰之。


司法院資訊處製作；財團法人民間司法改革基金會備份。
